臺灣南投地方法院民事簡易裁定
110年度埔簡字第174號
原      告  摩根聯邦資產管理股份有限公司

法定代理人  李文明  
訴訟代理人  歐昭廷  
被      告  黃國雲  
            黃國忠  
上列當事人間撤銷贈與事件，裁定如下：
    主  文
本件第一審訴訟標的價額核定為新臺幣11萬5,045元。
原告應於本裁定送達翌日起5日內，補繳第一審裁判費新臺幣220
元，逾期未補繳，即裁定駁回原告之訴。    
    理  由
一、按訴訟標的之價額，由法院核定；核定訴訟標的之價額，以
    起訴時之交易價額為準；原告起訴不合程式或不備其他要件
    者，法院應以裁定駁回之。但其情形可以補正者，審判長應
    定期間先命補正民事訴訟法第77條之1第1、2項、第249條第
    1項第6款、第249條第1項但書分別定有明文，而前揭規定於
    簡易訴訟程序亦有其適用，此關民事訴訟法第436條第2項自
    明。第按債權人行使撤銷權之目的，在使其債權獲得清償，
    故應以債權人因撤銷權之行使所受利益為準，原則上以債權
    人主張之債權額，計算其訴訟標的價額；但被撤銷法律行為
    標的之價額低於債權人主張之債權額時，則以該被撤銷法律
    行為標的之價額計算（最高法院97年度第1次民事庭會議決
    議參照）。至債權人主張之債權額，應併計至起訴止之利息
    及違約金（臺灣高等法院暨所屬法院109年法律座談會民事
    類提案第17號研討結果之同一法理參照）。
二、查原告於民國110年11月25日提起本件撤銷贈與訴訟，並主
    張對被告黃國雲有本金新臺幣（下同）3萬9,385元及利息債
    權，並取得本院110年10月31日投院明110司執孝字第25262
    號債權憑證。是參照臺灣高等法院暨所屬法院109年法律座
    談會民事類提案第17號研討結果所持見解之同一法理，原告
    對被告黃國雲之債權額，計算至起訴當日止，共計11萬5,04
    5元（計算式如附表一所示）。復本件原告所欲撤銷法律行
    為之標的，其價額19萬5,294元（計算式如附表二所示）。
    是本件第一審訴訟標的價額應核定為11萬5,045元，應徵第
    一審裁判費1,220元，扣除原告於起訴時已繳納1,000元，尚
    應補繳220元，茲命原告應於本裁定送達翌日起5日內，補繳
    第一審裁判費220元，倘逾期未補繳，即駁回原告之訴。
三、依民事訴訟法第436條第2項、第249條第1項第6款，裁定如
    主文。  
中　　華　　民　　國　　111 　年　　1 　　月　　7 　　日
                  埔里簡易庭  法  官  林彥宇
附表一：（金額：新臺幣；利息計算部分：元以下四捨五入）
本金 3萬9,385元    利息 起日 訖日 週年利率 應給付金額  94年9月28日 94年10月27日 18.25％ 591元  94年10月28日 104年8月31日 20％ 7萬7,583元  104年9月1日 110年11月25日 15％ 3萬6,871元 合計 3萬9,385元＋591元＋7萬7,583元＋3萬6,871元＝11萬5,045元    
附表二：（金額：新臺幣；元以下四捨五入）
不動產標的     面積（㎡） 權利範圍 價額 縣市 鄉鎮市區 地段 地號 性質    南投縣 國姓鄉 北山段 724 土地 650.98 7分之1 19萬5,294元 
以上為正本係照原本作成。
如不服本裁定關於核定訴訟標的價額部分，應於裁定送達後10日
內向本院提出抗告狀，並繳納抗告費新臺幣1,000元（如委任律
師提起抗告，請注意民事訴訟法施行法第9條規定）；其餘關於
命補繳裁判費部分，不得抗告。如不服本裁定關於核定訴訟標的
價額部分，應於裁定送達後10日內向本院提出抗告狀，並繳納抗
告費新臺幣1,000元（如委任律師提起抗告，請注意民事訴訟法
施行法第9條規定）；其餘關於命補繳裁判費部分，不得抗告。
中　　華　　民　　國　　111 　年　　1 　　月　　10　　日
                              書記官